臺灣臺中地方法院刑事判決　　　　　　　　　　　　九十三年度易字第一八九一號
　　公　訴　人　臺灣臺中地方法院檢察署檢察官
　　被　　　告　乙○○
右列被告因侵占案件，經檢察官聲請簡易判決處刑（九十三年度偵字第九三八七號）
，本院豐原簡易庭認為不宜逕以簡易判決處刑，簽移由本院刑事庭依通常程序審理，
被告於本院準備程序中為認罪之陳述，經本院合議庭裁定由受命法官獨任改行簡式審
判程序審理，判決如左：
    主  文
乙○○連續意圖為自己不法之所有，而侵占自己持有他人之物，累犯，處有期徒刑
月，如易科罰金，以佰元折算壹日。
    事  實
一、乙○○前於民國八十八年間，因違反槍砲彈藥刀械管制條例案件，經本院於八十
    八年二月二十二日以八十八年度豐簡字第八四號判決判處有期徒刑三月，如易科
    罰金，以三百元折算一日確定，於八十八年五月二十五日易科罰金執行完畢，猶
    不知悔改。
二、乙○○曾於九十年一月十七日，在臺中市○○路五十號，向中國信託商業銀行臺
    中分行，申請開立帳號000000000000號之銀行帳戶使用，而於不詳
    時間，在臺中市○區○○路一六一之一號二樓臺灣新浪網電子商務股份有限公司
    遺失後，業經以遺失為由向中國信託商業銀行臺中分行辦理掛失手續。俟於九十
    一年一月十七日下午時分，甲○○因其所有之車牌號碼Ｈ四—九八三二號自小客
    車遭竊後，接到不詳姓名年籍之成年男子擄車勒贖之電話，要求匯款新臺幣（下
    同）三萬元至乙○○所申請開立之前開中國信託商業銀行臺中分行帳戶，甲○○
    乃前往彰化商業銀行北屯分行，依照指示匯入贖款，匯款後，該不詳姓名年籍之
    成年男子即告知甲○○之配偶前往臺中市○○○街附近取回失竊之車輛，並表示
    指定匯款帳戶之金融卡因密碼錯誤被提款機吃掉之情，甲○○乃立即聯絡中國信
    託商業銀行臺中分行遭擄車勒贖之匯款經過，並要求停止該帳戶內現有款項之提
    領申請，中國信託商業銀行臺中分行乃與乙○○聯絡並告知上情，經徵得乙○○
    同意後，將乙○○之聯絡電話告知甲○○，甲○○乃自行與乙○○聯繫，請求乙
    ○○返還匯入其帳戶內之贖款三萬元，乙○○於確認甲○○為匯款人後，即承諾
    在辦理補發存摺及金融卡手續完成後，願意將錢領出悉數歸還，詎料，乙○○明
    知其帳戶內之三萬元款項係屬甲○○遭擄車勒贖恐嚇取財而匯入之款項，於申請
    補發銀行存摺及金融卡後，竟意圖為自己不法之所有，先後於九十一年一月二十
    二日、九十一年一月二十五日，分別提領二萬九千元、一千元後，未依約歸還甲
    ○○，而予以侵占入己，供為清償個人債務使用，花用殆盡。
二、案經臺灣臺中地方法院檢察署檢察官主動簽分偵查後聲請簡易判決處刑。
    理  由
一、訊據被告乙○○，對於右揭時地，將被害人甲○○依照擄車勒贖集團指示而匯入
    其所申請開立之中國信託商業銀行臺中分行帳戶內之贖款，據為己有，花用殆盡
    等情，業於本院中坦認屬實，核與被害人甲○○指訴情節相符，並有被告開戶申
    請書一份、領款明細表一份在卷可稽，被告自白供述與現有事證相符，應堪置信
    。本件事證已臻明確，被告犯行，洵堪認定。
二、被告明知被害人甲○○匯入其所申請開立之中國信託商業銀行臺中分行帳戶內之
    款項，是因遭擄車勒贖集團恐嚇而不得已匯入之贖款，竟意圖為自己不法之所有
    ，將處於其事實管領力下之帳戶內贖款，先後提領後，未依約歸還被害人甲○○
    ，而據為己有，花用殆盡，核其所為，係犯刑法第三百三十五條第一項之侵占罪
    。被告先後二次侵占之犯行，其時間緊接，手段同一，觸犯犯罪構成要件相同之
    罪名，顯係基於概括犯意反覆而為之，為連續犯之裁判上一罪關係，應依刑法第
    五十六條之規定，論以一罪，並加重其刑。末查：被告前於八十八年間，因違反
    槍砲彈藥刀械管制條例案件，經本院於八十八年二月二十二日以八十八年度豐簡
    字第八四號判決判處有期徒刑三月，如易科罰金，以三百元折算一日確定，於八
    十八年五月二十五日易科罰金執行完畢，此有臺灣高等法院被告全國前案紀錄表
    一紙在卷可按，被告前受有期徒刑之執行完畢後，五年以內再犯本件有期徒刑以
    上之罪，為累犯，應依刑法第四十七條之規定，加重其刑，並遞加重之。爰審酌
    被告明知其個人帳戶內之款項，係屬他人遭受擄車勒贖恐嚇取財之贖金，應允歸
    還後，竟起貪念，據為己有，不願歸還被害人，其行固屬可議，惟被告於本院中
    坦認犯行，犯後態度良好，且侵占款項之金額僅三萬元，而被告供稱事後業經返
    還九千元予被害人等一切情狀，量處如主文所示之刑，並諭知易科罰金之折算標
    準，以示懲儆。
據上論斷，應依刑事訴訟法第四百五十二條、第二百七十三條之一第一項、第二百九
十九條第一項前段，刑法第五十六條、第三百三十五條第一項、第四十七條、第四十
一條第一項，罰金罰鍰提高標準條例第一條前段、第二條，判決如主文。
中      華      民      國      九十三      年    十一    月     二     日
                                臺灣臺中地方法院刑事第五庭
                                        法  官  巫淑芳
右正本證明與原本無異。
如不服本判決，應於送達後十日內向本院提出上訴狀（須附繕本），上訴於臺灣高等
法院臺中分院。
                                        書記官
中      華      民      國      九十三      年    十一    月     二     日
附錄論罪科刑法條：
刑法第三百三十五條：
意圖為自己或第三人不法之所有，而侵占自己持有他人之物者，處五年以下有期徒刑
、拘役或科或併科一千元以下罰金。
前項之未遂犯罰之。
